臺灣屏東地方法院刑事判決　　　　　　　　　　　　　　九十三年度訴字第二六號
　　公　訴　人　臺灣屏東地方法院檢察署檢察官
　　被　　　告　丁○○
右列被告因竊盜案件，經檢察官提起公訴（九十二年度偵字第五八四九、第五九二六
、第六○六九號）及同署移
實為有罪之陳述，本院合議庭裁定由受命法官獨任進行簡式審判程序審理，判決如左
    主    文
丁○○共同連續攜帶兇器，踰越牆垣竊盜，處有期徒刑柒月。扣案之手電筒、扳手、
鐵撬各壹支，均沒收。
    事    實
一、丁○○與戊○○（已審結）共同意圖為自己不法所有，基於竊取他人財物之概括
    犯意，先後、連續為後列之行為：
  (一)戊○○與丁○○共同基於意圖為自己不法所有之犯意聯絡，於民國九十二年十一
    月十一日十三時許，由戊○○攜帶其所有客觀上具有危險性足供兇器使用之扳手
    一支，共同至屏東縣鹽埔鄉○○村○○○街五十五號乙○○之住處（該處所原係
    兼營皮革工廠，惟該工廠已歇業），二人翻越上開工廠後面之鐵絲網牆垣，進入
    其內（侵入住宅部分未據告訴），由丁○○在一旁把風，戊○○則以上開扳手轉
    鬆螺絲之方式，拆取工廠內之白鐵鐵片七片（價值約五百元，業據被害人領回）
    後，二人得手後正欲離去之際，旋即為乙○○發覺報警，經警當場查獲戊○○，
    並扣得戊○○所有供行竊用之扳手一支，丁○○則趁隙逃跑。
  (二)戊○○與丁○○共同基於意圖為自己不法所有之犯意聯絡，於九十二年十一月三
    十日凌晨二時十五分許，由戊○○攜帶其所有之手電筒一支及客觀上具有危險性
    足供兇器使用之鐵撬一支，駕駛戊○○所竊得之引擎號碼八一七七九○號之自用
    小貨車，搭載丁○○，前往屏東縣屏東市清進巷十八號丙○○○所經營之麵店，
    由丁○○在外把風，戊○○持前開鐵撬毀壞前揭麵攤右側之鐵捲門（毀損部分未
    據告訴）後，進入該房屋內（無人居住其內），將投幣式卡拉之鎖頭拿起探看，
    欲打開竊取之際，即為巡邏員警發覺而查獲，並扣得戊○○所有供犯罪所用之手
    電筒及鐵撬各一支。
  (三)戊○○與丁○○復共同基於意圖為自己不法所有之犯意聯絡，於九十二年八月五
    日十八時許（尚未日沒），由戊○○騎乘先前向友人借得之車牌號碼ＷＡＦ—五
    六三號輕型機車搭載丁○○，後方附加二輪推車，共同前往屏東縣屏東市○○路
    ○段五十三巷四十七號甲○○所經營之龍獅雕塑工廠，二人將該機車停放於工廠
    之後門後，一同翻越前門旁之牆垣進入上開工廠內（侵入建築物部分未據告訴）
    ，竊取甲○○所有之銅線約二百公斤、鋁管約四十公斤、不鏽鋼管約五十公斤（
    價值共約一萬餘元）、金屬切割器一具、鐵剪一支等物，得手後，戊○○並持該
    鐵剪將甲○○於後門門栓上所纏繞之鐵絲剪斷後（該門栓於先前即已遭人破壞，
    甲○○遂以鐵絲綑綁門栓，毀損纏繞之鐵絲部分未據告訴），自該門離開，然二
    人甫將竊得之上開物品置於二輪推車上及機車前方之置物籃內欲逃離時，即為甲○○所發覺，甲○○隨即撥打行動電話報警，並企圖向前攔阻，戊○○見狀為脫
    免逮捕，即自機車座墊下取出一根長約二十公分之鐵棒，朝甲○○方向舉起作勢
    欲揮擊狀，以此方式施加脅迫以阻止甲○○上前逮捕，甲○○見狀心生恐懼而逃
    避，並繼續撥打行動電話報警，戊○○與丁○○見狀遂趁機鬆脫解開機車後方附
    加之二輪推車，丁○○並隨手自拖車內拿起一小包五金（內容物不詳）後，一同
騎乘前揭機車離去，嗣經警據報後，循線查獲。
二、案經屏東縣警察局屏東分局、潮州分局報請臺灣屏東地方法院檢察署檢察官偵查
    起訴暨移送併案審理。
    理    由
一、右揭連續加重竊盜犯行，業據被告於本院審理時坦承不諱，核與共同被告戊○○
    於警詢、偵查及本院審理時供述之情節相符，並據被害人乙○○、丙○○○、甲○○分別於警詢中指訴及本院審理時證述綦詳，此外，復有被害人乙○○所立具
    之贓物認領保管單各一紙、照片共二十四幀在卷可稽，及被告供承為共犯戊○○
    所有，供渠等行竊所用之手電筒、扳手、鐵撬各一支扣案足資佐證，被告上揭自
    白與事實相符而堪採信，其所為前開竊盜犯行，均堪以認定。
二、按刑法第三百二十一條第一項第三款之攜帶兇器竊盜罪，係以行為人攜帶兇器竊
    盜為其加重條件，此所謂兇器，其種類並無限制，凡客觀上足對人之生命、身體
    、安全構成威脅，具有危險性之兇器均屬之，且祇須行竊時攜帶此種具有危險性
    之兇器為已足，並不以攜帶之初有行兇之意圖為必要（最高法院七十四年三月十
    九日刑庭總會決議參照）。查被告及共同被告戊○○所持用以犯如事實欄所載(一)
    (二)竊盜犯行之上開扳手，鐵撬，客觀上均足以對人之生命、身體、安全構成威脅
    ，顯具危險性，堪認為兇器。是核被告所為如事實欄一、(一)所載部分之犯行，係
    犯刑法第三百二十一條第一項第二款、第三款之攜帶兇器，踰越牆垣竊盜罪；被
    告所為如事實欄一、(二)所載部分之犯行，係犯刑法第三百二十一條第一項第二款
    、第三款及第二項攜帶兇器，毀壞門扇，竊盜未遂罪。被告所為如事實欄一、(三)
    所載部分之犯行，係犯刑法第三百二十一條第一項第三款之踰越牆垣竊盜罪。被
    告與共同被告戊○○就上開加重竊盜之犯行，有犯意聯絡及行為分擔，為共同正
    犯。被告所為上開加重竊盜犯行間，時間緊接，所為係犯基本構成要件相同之罪
    ，顯係出於概括之犯意反覆為之，為連續犯，爰依刑法第五十六條之規定，論以
    情節較重之攜帶兇器，踰越牆垣之加重竊盜一罪，並加重其刑。至被告就如事實
    欄所載一、(三)部分之犯行，在竊盜階段與共同被告戊○○雖有犯意聯絡，然於脫
    免逮捕時，係戊○○自行起意當場施以脅迫，難認此部分與戊○○有犯意聯絡，
    故不論予共同正犯。又公訴人雖僅就事實欄一(二)(三)所載部分之犯罪事實提起公訴
    ，其餘移送併辦部分未於起訴書中敘及，惟移送併辦之竊盜犯行與前開已起訴之
竊盜犯行間，具連續犯之裁判上一罪關係，已如上述，為起訴效力所及，本院自
    應一併予以審理，併此敘明。爰審酌被告正值青壯，不思勤勉工作以合法賺取財
    物，竟貪圖一己之私利而多次竊取他人財物，危害社會治安，嚴重破壞社會秩序
    ，參以被告竊得財物非鉅，暨犯罪後坦承犯行，且被害人財物均已追回，減低犯
    罪所生之損害等一切情狀，量處如主文所示之刑，以資儆懲。另扣案之手電筒、
    扳手、鐵撬各一支，為共同被告戊○○所有，供渠等犯上開竊盜罪所用之物，業
    據被告及共同被告戊○○供承在卷，爰依刑法第三十八條第一項第二款宣告沒收
    。至被告等所持用以剪斷大門門栓上纏繞鐵絲之鐵剪一把，係竊盜犯行既遂後所
    為之行為，自非供犯罪所用之物，亦不予宣告沒收，附此說明。
據上論斷，應依刑事訴訟法第二百九十九條第一項前段、第二百七十三條之一第一項
，刑法第二十八條、第五十六條、第三百二十一條第一項第二款、第三款、第三十八
條第一項第二款，判決如主文。
本案經檢察官盧明軒到庭執行職務。
中      華      民      國    九十三    年     六     月   二十一       日
                                        臺灣屏東地方法院刑事第六庭
                                            法  官  許心
右正本證明與原本無異。
如不服本判決應於收受本判決送達後十日內向本院提出上訴書狀，其未敘述上訴理由
者，並得於提起上訴後十日內向本院補提理由書狀（均須按他造當事人之人數附繕本
 ）「切勿逕送上級法院」
                                            書記官  林香如
中    華    民    國     九十三      年      六      月      二十三     日
附錄本判決論罪科刑法條：
(1)刑法第三百二十條：
意圖為自己或第三人不法之所有，而竊取他人之動產者，為竊盜罪，處五年以下有期
徒刑、拘役或五百元以下罰金。
意圖為自己或第三人不法之利益，而竊佔他人之不動產者，依前項之規定處斷。
前二項之未遂犯罰之。
(2)刑法第三百二十一條：
犯竊盜罪而有左列情形之一者，處六月以上、五年以下有期徒刑：
一  於夜間侵入住宅或有人居住之建築物、船艦或隱匿其內而犯之者。
二  毀越門扇、牆垣或其他安全設備而犯之者。
三  攜帶兇器而犯之者。
四  結夥三人以上而犯之者。
五  乘火災、水災或其他災害之際而犯之者。
六  在車站或埠頭而犯之者。
